【裁判字號】    90,易,344
【裁判日期】    901011
【裁判案由】    毒品危害防制條例
【裁判全文】
臺灣彰化地方法院刑事判決                            九十年度易字第三四四號
    公  訴  人  臺灣彰化地方法院檢察署檢察官
    被      告  甲○○
右列被告因違反毒品危害防制條例案件，經檢察官提起公訴（九十年度毒偵字第三○
九號）及移送併案審理（九十年度毒偵字第三二八三號），本院判決如左：
    主  文
甲○○連續施用第一級毒品，累犯，處有期徒刑玖月，扣案之海洛因貳包（合計淨重
貳拾點柒玖公克）均沒收銷燬之；又連續施用第二級毒品，累犯，處有期徒刑柒月，
扣案之安非他命壹包（毛重貳玖點肆公克）沒收銷燬之；應執行有期徒刑壹年貳月，
扣案之海洛因貳包（合計淨重貳拾點柒玖公克）、安非他命壹包（毛重貳玖點肆公克
）均沒收銷燬之。
    事  實
一、甲○○前因施用第二級毒品案件，先後二次經本院裁定送觀察、勒戒後，均認無
    繼續施用毒品之傾向，由臺灣彰化地方法院檢察署檢察官分別於民國八十七年九
    月十日以八十七年度偵字第六九一一號及八十八年三月九日以八十八年度偵字第
    一八九三號、第二四四九號為不起訴處分確定；復因施用第二級毒品案件，經本
    院於八十九年一月三十一日，以八十九年度斗簡字第四二號判處有期徒刑五月，
    如易科罰金以三百元折算一日，於同年三月二十日確定（嗣於九十年三月三十日
    易科罰金執行完畢），並經本院以八十八年度毒聲字第五六二七號裁定令入戒治
    處所施以強制戒治，再經本院以八十九年度毒聲字第三三三三號裁定停止戒治，
    所餘戒治期間付保護管束，於八十九年七月二十日停止戒治付保護管束出所，應
    至九十年一月二十七日保護管束始行期滿（嗣後停止戒治未經撤銷而期滿）。詎
    甲○○在停止戒治出所後，仍不知戒除惡習，又基於個別之概括犯意，自九十年
    一月九日起至同年八月三日止，在彰化縣永靖鄉光雲村光雲巷五二號住處，連續
    分別以將海洛因摻入香煙中點火吸煙之方式施用第一級毒品海洛因多次，及以將
    安非他命置於玻璃管內再以火燒烤吸煙之方式施用第二級毒品安非他命多次。嗣
    於九十年一月十二日十六時三十分許，在上開住處，為警查獲，並扣得海洛因一
    包（淨重一‧三三公克）；復於同年八月三日二十時許，在彰化縣員林鎮○○街
    八號九之八樓，扣得海洛因一包（淨重十九‧四六公克）、安非他命一包（毛重
    二九．四公克）。
二、案經彰化縣警察局員林分局報告臺灣彰化地方法院檢察署檢察官偵查起訴及移送
    併案審理。
    理  由
一、右揭犯罪事實，業據被告甲○○於本院調查、審理時坦承不諱，且被告於九十年
    一月十二日、同年八月三日經警採尿送驗結果，分呈嗎啡或安非他命陽性反應，
    有彰化縣衛生局煙毒尿液檢驗成績書二紙及詮昕科技股份有限公司濫用藥物尿液
    檢驗報告一紙附卷可稽，並有扣案如事實欄所示之物可證，而扣案白粉二包，經
    送法務部調查局鑑定結果，確認均含毒品海洛因成分，有該局鑑定通知書二紙在
    卷可參，被告之自白核與事實相符，其施用第一級毒品海洛因及第二級毒品安非
    他命之犯行，洵堪認定。次查，被告前因施用第二級毒品案件，先後二次經本院
    裁定送觀察、勒戒後，均認無繼續施用毒品之傾向，由臺灣彰化地方法院檢察署
    檢察官分別於八十七年九月十日以八十七年度偵字第六九一一號及八十八年三月
    九日以八十八年度偵字第一八九三號、第二四四九號為不起訴處分確定；復因施
    用第二級毒品案件，經本院於八十九年一月三十一日，以八十九年度斗簡字第四
    二號判處有期徒刑五月，如易科罰金以三百元折算一日確定，並經本院以八十八
    年度毒聲字第五六二七號裁定令入戒治處所施以強制戒治，再經本院以八十九年
    度毒聲字第三三三三號裁定停止戒治，於八十九年七月二十日停止戒治付保護管
    束出所，於九十年一月二十七日保護管束期滿等情，有各該不起訴處分書、判決
    書、臺灣彰化地方法院檢察署刑案資料查註紀錄表及臺灣高等法院被告全國前案
    紀錄表可憑，被告四犯毒品危害防制條例第十條之罪，自應依法論科。
二、核被告所為，係犯毒品危害防制條例第十條第一項施用第一級毒品罪及同條第二
    項施用第二級毒品罪。公訴人雖僅就被告持有第一級毒品海洛因行為起訴，惟起
    訴效力及於施用之高度行為，本院自應就被告施用第一級毒品行為併予審理，附
    此敘明。被告為施用而持有第一級毒品海洛因及第二級毒品安非他命，其持有之
    低度行為均應為施用之高度行為所吸收，皆不另論罪。其多次施用毒品海洛因及
    安非他命行為，均時間緊接，觸犯構成要件相同之罪名，顯係基於概括之犯意反
    覆為之，均應依連續犯規定，論以一罪，並加重其刑。被告前開施用毒品行為，
    除公訴人起訴被告於九十年一月十二日持有第一級毒品海洛因（起訴效力及於施
    用行為，業如上述）、於九十年一月十二日起前四日內某時施用第二級毒品安非
    他命一次外，其餘未據起訴，惟與起訴成罪部分有連續犯之裁判上一罪關係，為
    起訴效力所及，本院應併予審理。被告所犯上開二罪間，犯意各別，犯罪構成要
    件不同，應分論併罰。被告曾因施用毒品案件，經本院以八十九年度斗簡字第四
    二號判處有期徒刑五月，如易科罰金以三百元折算一日確定，於九十年三月三十
    日易科罰金執行完畢之事實，有臺灣高等法院被告全國前案紀錄表及臺灣彰化地
    方法院檢察署刑案資料查註紀錄表附卷足按，被告於本案連續施用毒品行為之終
    了時點在九十年八月三日，係在前案另一犯罪之有期徒刑執行完畢後（即九十年
    三月三十日）五年以內，仍無解於累犯之成立（最高法院三十三年上字第一五七
    七號判例參照），應依累犯規定，遞予加重其刑。爰審酌被告經停止戒治出所未
    久，即再度施用毒品，暨其施用毒品之期間、次數、動機、目的、手段、所生危
    害、犯後態度等一切情狀，各量處如主文所示之刑，並定其應執行之刑，以示懲
    儆。扣案之海洛因二包（合計淨重二○‧七九公克）及安非他命一包（毛重二九
    ‧四公克），係毒品危害防制條例第二條第二項所示之毒品，均應依同條例第十
    八條第一項前段規定併予宣告沒收銷燬之。
據上論斷，應依刑事訴訟法第二百九十九條第一項前段，毒品危害防制條例第十條第
一項、第二項、第十八條第一項前段，刑法第十一條前段、第五十六條、第四十七條
、第五十一條第五款，判決如主文。
本案經檢察官黃淑媛到庭執行職務。
中    華    民    國      九十      年       十       月      十一      日
                                 臺灣彰化地方法院刑事第二庭
                                     審判長法官  林  欽  章
                                     法      官  李  水  源
                                     法      官  秦  慧  君
右正本證明與原本無異。
如不服本判決，應於判決送達後十日內向本院提出上訴狀( 須附繕本 )。
                                    法院書記官   楊  年  雄
中    華    民    國      九十      年       十       月      十五      日
毒品危害防制條例第十條：
施用第一級毒品者，處六月以上五年以下有期徒刑。
施用第二級毒品者，處三年以下有期徒刑。


司法院資訊處製作；財團法人民間司法改革基金會備份。
